# 检测费用入账处理

提问人：ljh666 时间：2023-04-04 20:35:41
企业A是一家贸易公司，A向供应商B采购了一批货物，A请第三方进行货物的质量检测，检测后企业A向C出售了这批货物，由于A是一家贸易公司，中间无需生产，请问这个检测费用，是要计入存货的成本里面（把他理解为入库前必须的费用），还是说我们要做到销售费用里面，或者是待客户c货物签收后，我们单独做进营业成本里面。

回答人：chenyiwei
如果A企业对该笔业务采用总额法确认收入、成本的，则计入销售费用；
如果A企业对该笔业务采用净额法核算的，则计入营业成本。